

Comprometido con el trabajo, siempre doy un extra, propositivo en todos los proyectos asignados, creativo y práctico para la resolución de crisis.

Con 5 años de experiencia en la Administración Pública, he estado a cargo de más de 200 proyectos de identidad institucional y campañas gubernamentales.

CONTACTO



222 133 73 68



josesombrerero@hotmail.com



/armandosombrerero

HABILIDADES

- DISEÑO GRÁFICO
- PRODUCCIÓN DE VIDEO
- EDICIÓN DE VIDEO
- FOTOGRAFÍA
- DISEÑO EDITORIAL
- ANIMACIÓN (MOTION GRAPHICS)
- PRODUCCIÓN DE AUDIO

GESTIÓN DE CONTENIDOS

- REDES SOCIALES
- PORTALES WEB

PROGRAMAS













REFERENCIAS

Roberto Oviedo de Uriarte - 222 348 2465

Jefe inmediato en H. Avuntamiento del Estado de Puebla - 2018

Ana Lucía Garmilla - +353 83 075 0730 Colaboradora en Gobierno del Estado de Puebla - 2019

Francisco García Guevara - 222 189 4307 Jefe en Gobierno del Estado de Puebla - 2022

Odeth Córdoba - 222 293 9982 Colaboradora en Gobierno del Estado de Puebla - 2020

Armando Sombrerero

COMUNICÓLOGO / DISEÑADOR MULTIMEDIA

EXPERIENCIA

Actualmente

Gestor de contenido y diseño estratégico

Diseño de contenido multimedia para redes sociales Planificación de anuncios para generar tráfico e interacción. (Remoto)

2019 - 2022

Subdirector de Proyectos (Jefe de Diseño)

Coordinación General de Comunicación y Agenda Digital del Gobierno del Estado de Puebla

Jefe de diseño Institucional. Encargado de elaboración de piezas gráficas para eventos institucionales y planeación estratégica de campañas gubernamentales.

FEB 2019 - 2019

Director de Desarrollo Creativo

Coordinación General de Comunicación y Agenda Digital del Gobierno del Estado de Puebla (Interinato 2019)

Encargado de elaboración de guiones creativos para contenido multimedia desarrollados para dar difusión a los logros de gobierno, desarrollo de estrategias de colocación de publicidad regional y nacional.

2017 - 2019 FER

Jefe de Departamento de Imagen

Secretaría de Infraestructura y Servicios Públicos H. Ayuntamiento del Municipio de Puebla

Responsable de la elaboración de piezas impresas para la difusión de las obras realizadas a cargo del Ayuntamiento de Puebla y de los eventos institucionales.

AGO 2015 - 2017

Auxiliar Comunicación Social

H. Congreso del Estado de Puebla

Elaboración de guiones para campañas de difusión en redes sociales del trabajo realizado en el Congreso local del Diputado local José Chedraui Budib

2014 - 2017 SEP

Asistente de producción Archery Media | Productora Audiovisual

Producción y postproducción de piezas audiovisuales.

COLABORACIONES DESTACADAS























EDUCACIÓN

2012 - 2016

Licenciatura en Comunicación

Benemérita Universidad Autónoma de Puebla



